【裁判字號】    98,交聲,203
【裁判日期】    980121
【裁判案由】    違反道路交通管理處罰條例聲明異議
【裁判全文】
臺灣臺北地方法院交通事件裁定         98年度交聲字第203號
原處分機關  臺北市交通事件裁決所
異  議  人
即受處分人  甲○○
上列異議人即受處分人因違反道路交通管理處罰條例案件，對於
臺北市交通事件裁決所民國九十七年十一月二十一日所為之處分
（北市裁催字第裁二二－ＣＰ0000000號），聲明異議，
本院裁定如下：
    主  文
異議駁回。
    理  由
一、按禁止臨時停車線為紅色實線，用以指示禁止臨時停車路段
    ，道路交通標誌標線號誌設置規則第一百六十九條第一項、
    第二項定有明文。而設有禁止臨時停車標線處所不得臨時停
    車；禁止臨時停車處所不得停車，道路交通安全規則第一百
    十一條第一項第三款、第一百十二條第一項第一款亦定有明
    文。次按汽車駕駛人在禁止臨時停車處所停車者，處新臺幣
    （以下同）六百元以上一千二百元以下罰鍰；汽車駕駛人違
    規停車而駕駛人不在場，並經以科學儀器取得證據資料證明
    其行為違規，當場不能或不宜攔截製單舉發者，得逕行舉發
    處罰，道路交通管理處罰條例第五十六條第一項第一款、第
    七條之二第一項第七款、第二項第四款亦規定甚明。
二、原處分意旨略以：本件異議人即受處分人甲○○（下稱受處
    分人）所有車牌號碼ＨＶ─三七０九號自用小客車，於民國
    九十七年六月四日下午四時十六分，停放在臺北縣板橋市○
    ○○路週邊劃有紅色實線表示禁止臨時停車之路段，由臺北
    縣政府警察局板橋分局員警以拍照方式採證後，以受處分人
    有違反道路交通管理處罰條例第五十六條第一項第一款規定
    之行為掣單舉發，嗣將前開舉發通知單送達於受處分人，經
    受處分人逾越舉發通知單所載應到案日期即九十七年八月十
    五日，六十日以上，經原處分機關認受處分人確有前開違規
    行為，乃以「在禁止臨時停車處所停車」之違規事實，依道
    路交通管理處罰條例第五十六條第一項第一款及道路交通管
    理事件統一裁罰基準表等規定，於九十七年十一月二十一日
    以北市裁催字第裁二二－ＣＰ0000000號裁決書逕行
    裁處受處分人罰鍰一千二百元。
三、異議意旨略以：受處分人固不否認其所有之上開車輛於上述
    時間、地點經過之事實，惟辯稱該車並非伊所駕駛，伊已於
    九十七年四月十三日即將該車售與訴外人周書正，依當時所
    簽訂之買賣契約書，周書正自該日起即因就該車之使用負完
    全責任，並須於同年四月十七日完成過戶，伊收到本件違規
    通知單後，才發現週書正並未依約辦理過戶，於本人要求下
    周書正拖至同年七月使不理過戶，而伊亦告知周書正需繳納
    罰單，但其卻置之不理，是本件實應歸責於周書正，為此聲
    明異議云云。
四、經查：
 (一) 受處分人所有之車牌號碼ＨＶ─三七０九號自用小客車，於
    九十七年六月四日下午四時十六分，停放在臺北縣板橋市○
    ○○路週邊劃有紅色實線表示禁止臨時停車之路段乙節，有
    臺北縣政府警察局舉發違反道路交通管理事件通知單、臺北
    縣政府板橋分局九十七年十二月三十一日函、採證照片一紙
    等件在卷可憑，且受處分人亦不否認其所有之車牌號碼ＨＶ
    ─三七０九號自用小客車於九十七年六月四日下午四時十六
    分，停放於上開地點乙情，洵堪認定。
 (二) 按道路交通管理處罰條例之處罰，受舉發違反道路交通管理
    事件之受處罰人，認為受舉發之違規行為應歸責他人者，應
    於舉發違反道路交通管理事件通知單應到案日期前，檢附相
    關證據及應歸責人相關證明文件，向處罰機關告知應歸責人
    ，處罰機關應即另行通知應歸責人到案依法處理。逾期未依
    規定辦理者，仍依道路交通管理處罰條例各該違反條款規定
    處罰，道路交通管理處罰條例第八十五條第一項規定甚明。
    本件受處分人固表示伊非為當日實際駕車違規之人，已於九
    十七年四月十三日將該車售與訴外人周書正等語，惟異議人
    既未於應到案日期前，檢附相關證據及應歸責人相關證明文
    件，向處罰機關告知應歸責人，且受處分人亦坦言上開自小
    客車，係於九十七年七月份始辦理過戶，益見，受處分人於
    本件違規當時仍為上開自用小客車之所有人，則原處分機關
    以異議人為受處分人，於法即無違誤。從而，本件受處分人
    所有之車輛既有前揭違規行為，原處分機關依道路交通管理
    處罰條例第五十六條第一項第一款及違反道路交通管理事件
    統一裁罰基準及處理細則等規定，裁處受處分人罰鍰一千二
    百元，核無違誤，本件異議為無理由，應予駁回。
五、據上論斷，應依道路交通管理處罰條例第八十七條第二項，
    道路交通案件處理辦法第十九條，裁定如主文。
中    華    民    國    98    年    1    月    21     日
                  交通法庭法  官  鄭昱仁
上正本證明與原本無異。
如不服本裁定，應於裁定送達後5日內向本院提出抗告狀。
                          書記官  宋德華
中    華    民    國    98    年    1    月    21     日


司法院資訊處製作；財團法人民間司法改革基金會備份。
